臺灣臺東地方法院刑事判決
110年度交訴字第22號
公  訴  人  臺灣臺東地方檢察署檢察官
被      告  林泳伸




指定辯護人  本院公設辯護人丁經岳  
上列被告因公共危險等案件，經檢察官提起公訴（110年度調偵
字第277號）後，於本院準備程序進行中，被告先就被訴事實為
有罪之陳述，經檢察官聲請改依協商程序而為判決，本院合議庭
裁定由受命法官獨任進行協商程序，判決如下：  
    主  文
林泳伸犯肇事致人傷害逃逸罪，處有期徒刑陸月，如易科罰金，
以新臺幣壹仟元折算壹日；又犯過失傷害罪，處有期徒刑貳月，
如易科罰金，以新臺幣壹仟元折算壹日。應執行有期徒刑柒月，
如易科罰金，以新臺幣壹仟元折算壹日。
    事實及理由
一、本件犯罪事實及證據，除證據部分應補充被告林泳伸於本院
    行準備程序時之自白與陳述者外，餘均同於起訴書之記載，
    茲均引用之（如附件）。
二、本件經檢察官與被告於審判外達成協商之合意且被告已認罪
    ，其合意內容為：被告犯肇事致人傷害逃逸罪，處有期徒刑
    6月，如易科罰金，以新臺幣（下同）1,000元折算1日；又
    犯過失傷害罪，處有期徒刑2月，如易科罰金，以1,000元折
    算1日。應執行有期徒刑7月，如易科罰金，以1,000元折算1
    日。經查，上開協商合意並無刑事訴訟法第 455條之4第1項
    所列情形之一，檢察官聲請改依協商程序而為判決，本院爰
    不經言詞辯論，於協商合意範圍內為協商判決，合予敘明。
三、應適用之法條：刑事訴訟法第445條之2第1項、第455條之 4
    第2項、第455條之8、第454條第2項，刑法第2條第1項後段
    、第185條之4第1項前段、第284條前段、第41條第1項前段
    、第8項、第51條第5 款，刑法施行法第1條之1第1項，判決
    如主文。
四、附記事項：查被告行為後，刑法第185條之4業於民國110年5
    月28日修正，並於同年月30日公布生效，於修正前規定「駕
    駛動力交通工具肇事，致人死傷而逃逸者，處一年以上七年
    以下有期徒刑」，嗣修正為「駕駛動力交通工具發生交通事
    故，致人傷害而逃逸者，處六月以上五年以下有期徒刑；致
    人於死或重傷而逃逸者，處一年以上七年以下有期徒刑。犯
    前項之罪，駕駛人於發生交通事故致人死傷係無過失者，減
    輕或免除其刑」。經新舊法比較，修正後除對於肇事乙詞認
    定其意為發生交通事故外，對於行為人逃逸前所致事故之他
    方受有傷害者，則區分為傷害、重傷害或致人於死情形而分
    別其法定刑，並以行為人對於事故發生之過失責任，定其減
    輕或免除其刑要件。被告係於110年2月21日騎乘普通輕型機
    車，本應注意迴車前，應看清有無來往車輛，並讓直行車先
    行，以避免發生危險，而依當時天候晴、日間自然光線、路
    面乾燥無缺陷、視距良好，並無不能注意之情事，竟疏未注
    意及此，即貿然向左迴轉，適告訴人張仁德騎乘普通重型機
    車沿正氣北路109巷同向行駛於被告之左後方，因閃煞不及
    ，雙方均人車倒地，致告訴人受有左側腎臟撕裂傷、左眉撕
    裂傷等傷害，被告對於事故之發生自有過失；另告訴人所受
    之傷害，顯非屬受有重傷情形，則現行新法規定對被告顯較
    有利，而應適用被告行為後之法律，附此敘明。
五、本判決除有刑事訴訟法第455條之4第1項第1款、第2款、第4
    款、第6款、第7款所定情形之一，或違反同條第2項之規定
    者外，檢察官與被告均不得上訴。
六、如有前項得上訴之情形，得自收受判決送達之日起20日內，
    向本院提出上訴書狀，上訴於第二審法院。
七、本案經檢察官林永提起公訴，檢察官莊琇棋到庭執行職務。
中　　華　　民　　國　　111 　年　　10　　月　　28　　日
                  刑事第一庭  法  官  蔡政晏
以上正本證明與原本無異。
本判決除有刑事訴訟法第455條之4第1項第1款、第2款、第4款、
第6款、第7款所定情形之一，或違反同條第2項規定外，檢察官
與被告均不得上訴。如有上開得上訴之情形，應於收受判決後20
日內向本院提出上訴書狀，並應敘述具體理由；其未敘述上訴理
由者，應於上訴期間屆滿後20日內向本院補提理由書「切勿逕送
上級法院」。 
中　　華　　民　　國　　111 　年　　10　　月　　28　　日
                              書記官  林慧芬
附錄論罪科刑法條：
中華民國刑法第185條之4
駕駛動力交通工具發生交通事故，致人傷害而逃逸者，處六月以
上五年以下有期徒刑；致人於死或重傷而逃逸者，處一年以上七
年以下有期徒刑。
犯前項之罪，駕駛人於發生交通事故致人死傷係無過失者，減輕
或免除其刑。

中華民國刑法第284條
因過失傷害人者，處一年以下有期徒刑、拘役或十萬元以下罰金；致重傷者，處三年以下有期徒刑、拘役或三十萬元以下罰金。　　　　　　　　　　　　　　　
附件：
臺灣臺東地方檢察署檢察官起訴書
                                    110年度調偵字第277號
　　被　　　告　林泳伸　男　69歲（民國00年0月00日生）
　　　　　　　　　　　　住臺東縣○○市○○路0段000號
　　　　　　　　　　　　居臺東縣○○市○○路0段00巷00號
　　　　　　　　　　　　國民身分證統一編號：Z000000000號
上列被告因公共危險等案件，業經偵查終結，認應提起公訴，茲
將犯罪事實及證據並所犯法條分敘如下：
　　　　犯罪事實
一、林泳伸於民國110年2月21日11時57分許，駕駛車牌號碼000-
    000號普通輕型機車，沿臺東縣臺東市正氣北路109巷由北往
    南行駛，於行經正氣北路109巷之市公所360154號燈桿時，
    本應注意迴車前，應看清有無來往車輛，並讓直行車先行，
    以避免發生危險，而依當時天候晴、日間日然光線、路面乾
    燥無缺陷、視距良好，並無不能注意之情事，竟疏未注意及
    此，即貿然向左迴轉，適張仁德騎乘車牌號碼000-0000號普
    通重型機車沿正氣北路109巷同向行駛於林泳伸之左後方，
    因閃煞不及，雙方均人車倒地，致張仁德受有左側腎臟撕裂
    傷、左眉撕裂傷等傷害。詎林泳申肇事後未採取救護或其他
    必要措施，亦未留下自身之身分及聯絡資料，僅稍加停留，
    旋基於肇事逃逸之犯意騎乘上開車輛逃離。嗣經警到場處理
    ，循線查悉上情。
二、案經張仁德訴由臺東縣警察局臺東分局報告偵辦。
　　　　證據並所犯法條
一、訊據被告林泳申固坦承有於上揭時地發生車禍，惟矢口否認
    上開犯行，辯稱：伊當時頭腦已經暈暈的，伊不知道告訴人
    張仁德有受傷，伊自己也搞混有無經告訴人同意離開，忘了
    自己離去前有無留下聯絡方式，且車禍原因係告訴人撞伊等
    語。經查：
  ㈠被告與告訴人於上揭時地發生車禍，告訴人因而受傷之客觀
    事實，有證人即告訴人張仁德於警詢及偵查中之證述明確，
    且有台東馬偕紀念醫院乙種診斷證明書、道路交通事故現場
    圖、道路交通事故調查報告表㈠㈡、刑案現場測繪圖、車禍現
    場照片、現場監視器畫面光碟及截圖等件附卷可佐，上開事
    實，應予認定。
  ㈡次按汽車迴車前，應暫停並顯示左轉燈光或手勢，看清無來
    往車輛，並注意行人通過，始得迴轉，道路交通安全規則第1
    06條第5款定有明文。被告係具有相當社會經驗之成年人，依
    其日常交通往返之經驗，對上開規定自無不知之理，又被告係
    在巷內突然向左迴車，違反其注意義務在先，顯然具有過失
    ，亦為肇事之原因。告訴人於本案交通事故發生後，於同日
    旋即前往台東馬偕紀念醫院治療，並經診斷受有如犯罪事實欄
    所載之傷害乙節，有前開診斷證明書附卷可佐，是被告過失
    駕駛行為與告訴人受有前開傷害間之時序關連緊密，亦查無何
    外力或有其餘單獨足致告訴人受有該等傷害之原因介入，則
    其等間具有相當因果關係，亦屬顯然，復觀諸現場監視器畫
    面光碟之影像，被告確係在上開時地，向左迴轉而與告訴人
    發生碰撞，雙方均人車倒地，且撞擊力道非輕，故被告對於
    告訴人因車禍受傷乙節，應有相當之認識，是被告抗辯其非
    肇事之原因，且無肇事逃逸之主觀犯意，並無理由。綜上，
    本件事證明確，被告犯嫌，應堪認定。
二、核被告所為，係犯刑法第185條之4之肇事逃逸及同法第284
    條前段之過失傷害等罪嫌。被告所犯前揭2罪名間，行為互
    殊，罪名有異，請予分論併罰。
三、依刑事訴訟法第251條第1項提起公訴。
　　此　　致
臺灣臺東地方法院
中　　華　　民　　國　 110　　年　　11　　月　　11　　日
                              檢 察 官    林      永
本件正本證明與原本無異
中　　華　　民　　國　 110　　年　　11　　月　　22　　日
                              書 記 官    蔡  明  珊
附錄本案所犯法條全文
中華民國刑法第185條之3
駕駛動力交通工具而有下列情形之一者，處 2 年以下有期徒刑
，得併科 20 萬元以下罰金：
一、吐氣所含酒精濃度達每公升零點二五毫克或血液中酒精濃度
    達百分之零點零五以上。
二、有前款以外之其他情事足認服用酒類或其他相類之物，致不
    能安全駕駛。
三、服用毒品、麻醉藥品或其他相類之物，致不能安全駕駛。
因而致人於死者，處 3 年以上 10 年以下有期徒刑；致重傷者
，處 1 年以上 7 年以下有期徒刑。
曾犯本條或陸海空軍刑法第 54 條之罪，經有罪判決確定或經緩
起訴處分確定，於五年內再犯第 1 項之罪因而致人於死者，處
無期徒刑或 5 年以上有期徒刑；致重傷者，處 3 年以上 10 年
以下有期徒刑。
中華民國刑法第284條
因過失傷害人者，處 1 年以下有期徒刑、拘役或 10 萬元以下
罰金；致重傷者，處 3 年以下有期徒刑、拘役或 30 萬元以下
罰金。